【裁判字號】    92,訴,641
【裁判日期】    920430
【裁判案由】    違反槍砲彈藥刀械管制條例等
【裁判全文】
臺灣高雄地方法院刑事判決                          九十二年度訴字第六四一號
    公  訴  人  臺灣高雄地方法院檢察署檢察官
    被      告  乙○○
    指定辯護人 本院公設辯護人  丙○○
右列被告因違反槍砲彈藥刀械管制條例等案件，經檢察官提起公訴（九十二年度偵緝
字第一０四號），本院判決如左：
    主  文
乙○○未經許可，製造可發射子彈具有殺傷力之改造玩具手槍，處有期徒刑伍年肆月
，併科罰金新臺幣壹拾萬元，罰金如易服勞役，以新臺幣玖佰元即銀元佰元折算壹
日。扣案之可發射子彈具有殺傷力之改造手槍壹枝（槍枝管制編號：0000000
000號，含彈匣壹個）及制式九ｍｍ半自動手槍用子彈陸顆，均沒收。又連續攜帶
兇器竊盜，處有期徒刑捌月。扣案螺絲起子壹支及梅花扳手壹支，均沒收。應執行有
期徒刑伍年拾月，併科罰金新臺幣壹拾萬元，罰金如易服勞役，以新臺幣玖佰元即銀
元佰元折算壹日。扣案之可發射子彈具有殺傷力之改造手槍壹枝（槍枝管制編號：
0000000000號，含彈匣壹個）及制式九ｍｍ半自動手槍用子彈陸顆、螺絲
起子壹支及梅花扳手壹支，均沒收。
    事  實
一、乙○○於民國九十一年六月初，在高雄市○○路跳蚤市場，以新台幣（下同）八
    千元之代價，購買仿ＧＬＯＣＫ廠半自動手槍製造之金屬玩具手槍一支及制式九
    ｍｍ制式子彈六顆，未經許可，而無故持有，其旋在其高雄市小港區租屋處，將
    該玩具手槍內槍管拆解，更換土造金屬槍管、撞針，並將金屬槍管車通後，組合
    而製成可擊發子彈功能具有殺傷力之改造玩具手槍一支。另乙○○基於意圖為自
    己不法所有之概括犯意，先於九十一年七月一日上午八時許，在高雄市前金區○
    ○○路一０三號開放式地下室停車場，持客觀上可供凶器使用之螺絲起子一支，
    撬開車門，破壞電門鎖，竊取甲○○所有之車牌號碼ＺＩ─一二五九號自小客車
    一輛後，復持客觀上可供兇器使用之梅花扳手一支，在高雄市○鎮區○○路竊得
    已註銷之ＷＹ─九七四七號車牌兩面，並懸掛於前述自小客車上使用。嗣於九十
    一年七月四日下午八時許，乙○○駕駛該車附載李德清（業經不起訴處分）途經
    高雄縣鳥松鄉○○路與恆山巷口時經警查獲，並在車上扣得螺絲起子一支，而乙
    ○○則趁隙持一黑色手提袋逃逸，惟於追捕中乙○○將手提袋丟棄，經檢視袋內
    物品，並扣得可發射子彈具有殺傷力之改造手槍一枝（槍枝管制編號：0000
    000000號，含彈匣壹個）、制式九ｍｍ半自動手槍用子彈六顆、梅花扳手
    一支。
二、案經甲○○告訴暨高雄縣警察局仁武分局報告臺灣高雄地方法院檢察署檢察官偵
    查起訴。
    理  由
一、訊據被告乙○○除矢口否認有製造改造玩具槍犯行、持有制式子彈犯行及攜帶兇
    器竊車犯行外，餘均坦承不諱，辯稱：伊所購入之右揭改造玩具槍為成品，子彈
    為玩具子彈，伊是以鑰匙開啟車門竊取上開車輛，並未持螺絲起子竊車云云。惟
    查：
（一）被告乙○○於前揭時地，購買仿ＧＬＯＣＫ廠半自動手槍製造之金屬玩具手槍
      一支及制式九ｍｍ制式子彈六顆，旋該玩具手槍內槍管拆解，更換土造金屬槍
      管、撞針，並將金屬槍管車通後，組合而製成可擊發子彈功能具有殺傷力之改
      造玩具手槍一支等情，業據被告於偵查中坦承不諱，並有上開槍彈扣案可憑。
      又該等扣案之槍械、子彈，經鑑定結果，「一、送鑑奧地利手槍一支（槍枝管
      制編號：0000000000號）係由仿GLOCK廠半自動手槍製造之金屬玩
      具手槍更換土造金屬槍管改造而成之改造手槍，經檢視，其滑套固定栓無法固
      定槍管，惟與復進簧、復進簧桿及滑套組合後，仍可擊發子彈使用；經實際裝
      填適用子彈試射結果，測得其發射速度為３５３公尺／秒，計算其動能為５４
      ．８３焦耳，單位面積動能為一九三．九一焦耳／平方公尺。‧‧二、送鑑子
      彈陸顆，認均係口徑九mm制式子彈，認均具殺傷力。」有內政部警政署刑事警
      察局九十一年八月十三日刑鑑字第０九一０一八０九八四號鑑驗通知書在卷足
      憑；而依照美國軍醫總署定義，彈丸撞擊動能達每磅五十八呎（約為七八點六
      焦耳），足以使人喪失戰鬥能力；依照內政部警政署刑事警察局對活豬作射擊
      測試結果，彈丸單位面積動能達每平方公分二十四焦耳，即足以穿入豬隻皮肉
      層；依照日本科學警察研究所之研究結果，彈丸單位面積動能達每平方公分二
      十焦耳以上，足以穿入人體皮肉層，亦有上開鑑定通知書內所載槍枝殺傷力鑑
      驗說明可參，故由上開實際測試之鑑定結果及槍枝殺傷力之相關數據資料以觀
      ，該扣案之改造玩具手槍經改造後，確可發射子彈，且其射擊時之彈丸單位面
      積動能已遠超過足以穿入豬隻或人體皮肉層之強度，如以之對人體射擊，顯然
      足以穿入人體造成傷亡，該改造之玩具手槍係具有殺傷力已屬灼然。足徵被告
      於偵查中之自白與事實相符，且被告所改造之玩具手槍及所持有之制式子彈均
      有殺傷力已極為灼然；被告辯稱伊所購入之右揭改造玩具槍為成品，子彈為玩
      具子彈云云，顯無可採。
（二）另被告雖辯稱：伊係以鑰匙竊取甲○○所有之車牌號碼ＺＩ─一二五九號自小
      客車云云，惟其於偵查中供認：其係持螺絲起子一支，撬開車門、破壞電門鎖
      竊取上開車輛乙節，核被害人甲○○於警訊及本院調查中指訴之情節相符，其
      於本院調查中指陳：車門鎖沒有壞，但車子龍頭（即電門鎖）被撬壞了等語，
      並有車輛協尋電腦輸入單、車輛協尋（尋獲）通報單、贓物認領保管單各乙紙
      附卷可憑，足見被告確係持扣案螺絲起子一支竊車，事後翻異所辯顯係卸責之
      詞，委無足取。
（三）又被告持客觀上可供兇器使用之梅花扳手一支，在高雄市○鎮區○○路竊得已
      註銷之ＷＹ─九七四七號車牌兩面，並懸掛於前述自小客車上使用乙節，則據
      其於偵審中坦白承認，並扣得上開車牌兩面、梅花扳手一支可資佐證。
  綜上所述，本案事證已臻明確，被告之前揭犯行均應堪認定。
二、查被告將本不具殺傷力之玩具手槍，改造為可發射子彈具有殺傷力之槍枝，核其
    所為，係犯槍砲彈藥刀械管制條例第十一條第一項之製造槍砲罪，其持有制式九
    ０子彈部份，則係同條例第十二條第四項之持有子彈罪。公訴人於起訴書雖認被
    告改造手槍部份係犯槍砲彈藥刀械管制條例第十條第一項之改造模型槍罪，惟槍
    砲彈藥刀械管制條例第九條之一所指之「模型槍」，係指：原設計非供殺敵、獵
    物，而使用特殊（空包）子彈，可供田徑比賽起始信號或供以嚇退野獸或供射擊
    訓練（因具後作力，可模擬真槍，以磨練射手持槍之穩定性）等用途之金屬材質
    「槍枝」，非一般廠商為供觀賞或作樣品所製造之各類「槍枝模型」，亦非為市
    售之各類「玩具槍」，「改造模型槍」係指由產製槍械合法廠商製造之不具發射
    功能制式槍枝模型，經加工改造或得輕易改裝或加裝而具有發射功能及殺傷力之
    槍枝。而槍砲彈藥刀械管制條例第十一條之「其他可發射金屬或子彈具有殺傷力
    之各式槍枝」，係指：改造模型槍以外經製造、改造具殺傷力之其他槍枝（以玩
    具槍改造並具殺傷力者，亦屬之）。此分別有內政部警政署八十五年十二月十一
    日八五警署保字第八八二四四號函、內政部警政署刑事警察局八十五年十二月二
    十七日刑鑑字第七八○一九號函可資參照。依右揭關於系爭槍枝鑑驗之說明及上
    開各類槍枝之說明，相互參照以觀，本件被告所製造之改造玩具槍，應係屬槍砲
    彈藥刀械管制條例第十一條之「其他可發射金屬或子彈具有殺傷力之各式槍枝」
    ，並非屬於第十條之「模型槍」，其所為亦非「改造模型槍」（八十七年二月二
    十七日司法院第三十八期司法業務研究會參照，刑事法律專題研究（十五）第三
    ０九至三一一頁），起訴法條應予變更。又其製造改造手槍後持有之行為復為製
    造之高度行為所吸收，不另論罪；其所犯製造可發射子彈具殺傷力之改造玩具槍
    罪、持有子彈罪間，有方法結果之牽連關係，依刑法第五十五條之規定，應從較
    重之槍砲彈藥刀械管制條例第十一條第一項罪處斷；另查被告持以竊盜之螺絲起
    子，可破壞電門鎖，梅花扳手可拆卸車牌，在客觀上均足對人之身體、生命構成
    威脅自均屬兇器。被告攜帶上開工具竊盜，均係犯刑法第三百二十一條第一項第
    三款之攜帶兇器竊盜罪。公訴人漏未認定被告係持梅花扳手拆卸車牌之事實，而
    認被告此部分係犯刑法第三百二十條第一項之普通竊盜罪，尚有未洽，惟基本社
    會事實同一，本院自應變更起訴法條。又被告以螺絲起子損壞上開自小客車電門
    鎖部分，係犯同法第三百五十四條毀損罪。被告二次竊盜犯行，時間緊接，所犯
    罪名相同，顯係出於概括犯意反覆為之，為連續犯，應依刑法第五十六條之規定
    分別以攜帶兇器竊盜一罪論，並加重其刑。被告所犯兇器竊盜罪與毀損罪二罪，
    有方法結果之牽連關係，應從重之攜帶兇器竊盜罪處斷。又被告所犯連續攜帶兇
    器竊盜罪及製造可發射子彈具殺傷力之改造玩具槍罪間，犯意各別，行為互異，
    應分論併罰。爰審酌被告無故持有子彈及改造槍枝，危害社會治安，惟犯案情節
    尚屬單純，其犯罪之動機、目的、手段、竊得財物之價值，犯後坦承部分犯行等
    一切情狀，分別量處如主文所示之刑，並定其應執行之刑及罰金部分易服勞役之
    折算標準，以示儆懲。
三、扣案之改造玩具手槍乙支（槍枝管制編號：0000000000號）及制式子
    彈六顆，均為違禁物；其餘扣案之螺絲起子、梅花扳手各一支，均為被告所有供
    犯罪所用之物，均並予宣告沒收。至於其他之扣案物品，既非違禁物，亦與本案
之犯行無直接之關連，故不予宣告沒收。
據上論斷，應依刑事訴訟法第二百九十九條第一項前段、第三百條、槍砲彈藥刀械管
制條例第十一條第一項、第十二條第四項，刑法第十一條前段、第五十六條、第三百
二十一條第一項第三款、第三百五十四條、第五十五條、第四十二條第二項、第五十
一條第五款、第九款、第三十八條第一項第一款、第二款、罰金罰鍰提高標準條例第
一條前段、第二條、現行法規所定貨幣單位折算新台幣條例第二條，判決如主文。
中      華      民      國    九十二    年      四      月     三十     日
                                  臺灣高雄地方法院刑事庭
                                      法  官  郭  佳  瑛
右正本證明與原本無異。
如不服本判決，應於判決送達後十日內，向本院提起上訴。
                                      書記官  何  瓊  芳
中      華      民      國    九十二    年      五      月      六      日
附錄本案論罪科刑法條全文
槍砲彈藥刀械管制條例第十一條第一項
未經許可，製造、販賣或運輸第四條第一項第一款所稱其他可發射金屬或子彈具有殺
傷力之各式槍砲者，處五年以上有期徒刑，併科新臺幣一千萬元以下罰金。
槍砲彈藥刀械管制條例第十二條第四項
未經許可，持有、寄藏或意圖販賣而陳列子彈者，處五年以下有期徒刑，併科新台幣
三百萬元以下罰金。
刑法第三百二十一條第一項第三款
犯竊盜罪而有左列情形之一者，處六月以上五年以下有期徒刑：
  三 攜帶兇器而犯之者。
刑法第三百五十四條
毀棄、損壞前二條以外之他人之物或致令不堪用，足以生損害於公眾或他人者，處二
年以下有期徒刑、拘役或五百元以下罰金。


司法院資訊處製作；財團法人民間司法改革基金會備份。
